臺灣新竹地方法院刑事判決　　　　　　　 100年度易字第37號
公　訴　人　臺灣新竹地方法院檢察署檢察官
被　　　告　范聯勤
上列被告因竊盜等案件，經檢察官提起公訴（99年度偵字第8860
號、99年度偵字第9543號），本院判決如下：
    主  文
范聯勤犯踰越安全設備竊盜罪，累犯，處有期徒刑捌月。
    事  實
一、范聯勤曾於民國97年間因竊盜案件，經本院於98年3 月26日
    以97年度簡上字第255 號判決判處有期徒刑6 月確定，而於
    99年2 月9 日縮刑期滿執行完畢。詎仍不知悔改，竟基於意
    圖為自己不法之所有之犯意，於99年11月14日零時至4 時間
    某時許，在新竹縣寶山鄉○○村○○○路大崎廟前之鐵皮屋
    ，見鐵皮屋之窗戶未上鎖，亦無裝設鐵窗，乃從窗戶爬進鐵
    皮屋內竊取范福龍所有置放在該處之切割器1 具、釘槍2 支
    、扳手、電鑽、電動起子及車鑰匙各1 支、砂輪機1 台、車
    號JK-7325 號自用小貨車1 輛（內有范福龍之身分證件）等
    物，並以倉庫內之鑰匙發動上開自用小貨車，確認該自用小
    貨車尚能行駛後，將上開竊得之物品搬運至該自用小貨車後
    ，將自用小貨車駛離現場，之後將得手之上開物品藏放在范
    聯勤位於新竹市○區○○路1 巷13號之住處，並將前揭自用
    小貨車棄置在新竹市○○路110 巷口附近。嗣於99年11月16
    日，范聯勤因另案經警持拘票拘提，並執行附帶搜索，在其
    新竹市○區○○路1 巷13號住處扣得范福龍之身分證件及切
    割器1 具、釘槍2 支、扳手、電鑽、電動起子各1 支、沙輪
    機1 台，范聯勤並帶同員警至新竹市○○路110 巷口附近查
    獲前開自用小貨車，始查知上情。
二、案經新竹市警察局第一分局報請臺灣新竹地方法院檢察署檢
    察官偵查起訴。
    理  由
壹、程式部分：
一、本件被告范聯勤所犯並非死刑、無期徒刑、最輕本刑為3 年
    以上有期徒刑之罪或高等法院管轄第一審案件，而其於準備
    程式進行中，先就被訴事實均為有罪之陳述，經法官告知簡
    式審判程式之旨，並聽取公訴人及被告之意見後，本院認適
    宜改依簡式審判程式進行，爰依刑事訴訟法第273 條之1 第
    1 項、第284 條之1 規定，由本院改進行簡式審判程式，合
    先敘明。
二、證據能力之認定：
  (一)按簡式審判程式之證據調查，不受第159 條第1 項之限制，
    刑事訴訟法第273 條之2 定有明文，是依上開規定，於行簡
    式審判程式之案件，被告以外之人於審判外之陳述，除有其
    他不得作為證據之法定事由外，應認具有證據能力。
  (二)查本案證人即被害人范福龍於警詢、偵查中之證述，雖均係
    被告以外之人於審判外之陳述，惟因本案採行簡式審判程式
    ，復無其他不得作為證據之法定事由，揆諸首揭說明，應認
    均具有證據能力。
貳、實體部分：
一、上揭犯罪事實，業據被告范聯勤坦承不諱（見本院卷(二)第17
    頁背面至第18頁、第36頁背面至第37頁、第39頁背面至第41
    頁），核與證人即被害人范福龍於警詢、偵訊指述情節相符
    （見99年度偵字第8860號卷第10頁至第11頁、第126 頁），
    並有照片12幀、贓物認領保管單、新竹市警察局車輛尋獲電
    腦輸入單、0000000000號行動電話使用者基本資料及99年11
    月13日至99年11月15日之雙向通聯紀錄在卷可佐（見99年度
    偵字第88 60 號卷第37頁至第44頁、第81頁至第95頁）。綜
    上，足認被告自白與事實相符，可以採信，本案事證至為明
    確，被告犯行堪以認定，自應依法論科。
二、新舊法比較：
    按行為後法律有變更者，適用行為時之法律，但行為後之法
    律有利於行為人者，適用最有利於行為人之法律，刑法第2
    條第1 項定有明文。查被告范聯勤行為後，刑法第321 條於
    100 年1 月26日修正公布，同月28日施行，修正後刑法第
    321 條第1 項第2 款規定「犯竊盜罪而有下列情形之一者，
    處6 月以上、5 年以下有期徒刑，得併科新臺幣10萬元以下
    罰金：二、毀越門扇、牆垣或其他安全設備而犯之者。」，
    修正前該條項款規定「犯竊盜罪而有下列情形之一者，處6
    月以上、5 年以下有期徒刑：二、毀越門扇、牆垣或其他安
    全設備而犯之者。」，是該條就毀越安全設備竊盜部分於修
    正後增列併科罰金之規定，然就有期徒刑之刑度部分並未有
    提高之情形，經比較新舊法之結果，以修正前刑法第321 條
    第1 項第2 款之規定對被告較為有利，應依修正前刑法第32
    1 條第1 項第2 款之規定處斷，合先敘明。
三、論罪科刑：
  (一)按刑法第321 條第1 項第2 款所謂安全設備，指依社會通常
    觀念足認有防盜之設備而言，最高法院25年上字第4168號判
    例意旨可資參照。次按踰越牆垣竊盜者，應論以刑法第321
    條第1 項第2 款之踰越牆垣竊盜罪，並不以有人居住之住宅
    、或有人居住之建築物為限（最高法院75年度台上字第6406
    號、87年度台非字第35號、86年度台上字第1778號、89年度
    台非字第480 號判決意旨參照），又刑法第321 條第1 項第
    2 款之毀越門牆或安全設備竊盜罪。稱「毀」即毀損；稱「
    越」即踰越或超越，毀與越不以兼有為限，若有其一即克當
    之（最高法院86年度台上字第1778號判決意旨參照）。查被
    告范聯勤所為，由被害人未上鎖、未裝設鐵窗之窗戶踰越進
    入，係依通常觀念足認有防盜作用，是屬安全設備甚明。
  (二)核被告范聯勤所為係犯刑法第321 條第1 項第2 款踰越安全
    設備竊盜罪。公訴意旨認被告上開事實所為係犯刑法第320
    條第1 項普通竊盜罪，尚有未合，惟因起訴事實與本院認定
    之事實，二者基本社會事實同一，爰依法變更起訴法條。
  (三)按刑法上之接續犯，係指行為人之數行為於同時同地或密切
    接近之時、地實行，侵害同一之法益，各行為之獨立性極為
    薄弱，依一般社會健全觀念，在時間差距上，難以強行分開
    ，在刑法評價上，以視為數個舉動之接續施行，合為包括之
    一行為予以評價，較為合理，而論以單純一罪而言（最高法
    院99年度台上字第887 號判決意旨參照）。本件被告范聯勤
    就事實欄所示之犯行，係基於竊盜之同一犯意，於時間緊密
    下，接連竊取置於被害人范福龍鐵皮屋內之財物，係侵害范
    福龍之同一財產法益，則被告范聯勤該竊盜上開物品之行為
    ，係於密切接近之時、地實行，其前行為與次行為，依一般
    社會健全觀念，應視為一行為予以評價，是以爰依接續犯論
    以單純一罪。
  (四)被告范聯勤有如事實欄所載之前科犯行，於99年2 月9 日縮
    刑期滿執行完畢，此有臺灣高等法院被告前案紀錄表1 份存
    卷為憑，被告於徒刑執行完畢後，5 年內故意再犯上開有期
    徒刑以上之罪，為累犯，應依刑法第47條第1 項規定，加重
    其刑。
  (五)爰審酌被告范聯勤前有多次竊盜之前科，且正值青壯，竟不
    思以正途謀生，僅因缺錢花用，即妄以竊盜手段不勞而獲，
    危害社會治安，所為實非可取，兼衡被告之素行、智識程度
    ，渠犯罪之動機、目的、手段、所獲利益，暨被告犯後態度
    坦承犯行等一切情狀，量處如主文所示之刑，以示懲儆。
據上論斷，應依刑事訴訟法第273 條之1 第1 項、第284 條之1
、第299 條第1 項前段、第300 條，刑法第2 條第1 項前段、修
正前刑法第321 條第1 項第2 款、第47條第1 項，判決如主文。
本案經檢察官黃慧倫到庭執行職務。
中    華    民    國    100     年    6     月    8     日
                  刑事第一庭  法  官  朱美璘
以上正本證明與原本無異。
如不服本判決應於收受判決後10日內向本院提出上訴書狀，並應
敘述具體理由。其未敘述上訴理由者，應於上訴期間屆滿後20日
內向本院補提理由書(均須按他造當事人之人數附繕本)「切勿逕
送上級法院」。
中    華    民    國    100     年    6     月    8     日
                              書記官  楊嘉惠
附錄本案論罪科刑法條：
修正前中華民國刑法第321條
犯竊盜罪而有左列情形之一者，處6月以上、5年以下有期徒刑：
一、於夜間侵入住宅或有人居住之建築物、船艦或隱匿其內而犯
    之者。
二、毀越門扇、牆垣或其他安全設備而犯之者。
三、攜帶兇器而犯之者。
四、結夥三人以上而犯之者。
五、乘火災、水災或其他災害之際而犯之者。
六、在車站或埠頭而犯之者。
前項之未遂犯罰之。